臺灣板橋地方法院民事判決　　　　　　 96年度簡上字第209號
上　訴　人　甲○○
被上訴人　　乙○○
上列當事人間請求侵權行為損害賠償事件，上訴人對於中華民國
96年9 月12日本院板橋簡易庭96年度板簡字第10751 號第一審判
決提起上訴，經本院於96年12月26日言詞辯論終結，判決如下：
    主  文
上訴駁回。
第二審訴訟費用由上訴人負擔。
    事實及理由
一、被上訴人起訴主張：上訴人於民國95年5 月3 日中午12時許
    ，在台北縣板橋市○○路8 號火車頭火鍋店內用餐時，以被
    上訴人坐席桌面之火鍋湯瓢向被上訴人潑灑湯汁，並以「不
    要臉」、「討客兄」等語侮辱被上訴人，被上訴人遭此莫須
    有之羞辱，身心俱痛，且事後被親友、同事們誤解，甚或投
    以異樣之眼光，致被上訴人名譽受到重大損害，曾為躲避指
    責而不敢上班，精神險些崩潰，為此請求上訴人賠償名譽損
    害新臺幣（下同）20萬元及精神損害賠償10萬元，暨自起訴
    狀繕本送達上訴人翌日起至清償日止按年息5%計算之利息等
    語。上訴人則抗辯：伊在火鍋店內始終未與被上訴人講話，
    亦未拿起湯瓢潑被上訴人，前於刑事案件偵查、審理中從未
    承認拿起湯瓢或罵被上訴人，此事已經范游寶貴到庭證實云
    云。
二、本件原審對於被上訴人之請求，判命上訴人給付5 萬元，及
    自95年10月26日（即起訴狀繕本送達翌日）起至清償日止按
    年息5%計算之利息，並依職權宣告假執行，駁回被上訴人其
    餘之訴（被上訴人敗訴部分未據其聲明不服）。上訴人就其
    敗訴部分不服提起上訴，聲明：(一)原判決不利上訴人部分廢
    棄，(二)廢棄部分，被上訴人在第一審簡易之訴駁回。被上訴
    人對於上訴人之上訴則聲明：上訴駁回。
三、查被上訴人主張上訴人妨害其名譽之事實，已據(一)被上訴人
    於95年5 月22日偵查時供稱：「當時大家互相罵來罵去，我
    已經忘記當時有無辱罵她何種語言。（你記得你當時有無辱
    罵她何種言語？）我當時罵她不要臉，要人家的東西要得這
    麼髒。……（你跟楊要錢，為何要罵告訴人？）因為我跟楊
    說話，告訴人一直插嘴，我心生不滿才罵她不要臉」（見台
    灣板橋地方法院檢察署95年度他字第3135號偵查卷第9 、11
    頁），及(二)於95年10月25日本院審理時供稱：「靠乙○○那
    半鍋子只剩下一點點的湯汁，……我就手伸過去打算拿湯瓢
    起來揮乙○○，……我是有說要人家的東西要的那麼髒，…
    …不要臉的部分，我只記得我有講沒有臉的人。」（本院95
    年度簡字第4456號刑事卷第12至13頁）等語，核與(三)楊建達
    於95年5 月22日偵查中證稱：「上訴人有罵告訴人討客兄（
    台語）、劈腿（台語）等。（上訴人有無以火鍋湯之湯瓢潑
    灑告訴人？）有。她先罵告訴人之後，……她又拿桌上湯匙
    舀一瓢火鍋湯直接往告訴人身上潑灑，結果潑到告訴人上衣
    及大腿部分。」（見台灣板橋地方法院檢察署95年度他字第
    3135號偵查卷第9 至10頁），並於95年10月25日本院審理時
    供稱「然後她就一直罵我與告訴人，說告訴人是討客兄、賤
    B ，還要打告訴人，……她用拿湯瓢潑告訴人，…然後她就
    潑到告訴人的身體與腳。……上訴人是滔湯要去潑告訴人」
    （見本院95年度簡字第4456號刑事卷第27頁），及(四)范游寶
    貴於95年10月25日本院審理時證稱：「她有拿湯瓢……她祇
    是拿起來比一比而已，……祇是拿湯匙撈鍋底」（見本院95
    年度簡字第4456號刑事卷第25頁頁）等語相符，自堪信上訴
    人於前揭時、地，確有持火鍋湯瓢向被上訴人潑灑湯汁，並
    出口訾罵被上訴人「不要臉」、「討客兄」之行為，核上訴
    人空言否認上開犯行，自屬不足採信。
四、按不法侵害他人之身體、健康、名譽、自由、信用、隱私、
    貞操，或不法侵害其他人格法益而情節重大者，被害人雖非
    財產上之損害，亦得請求賠償相當之金額，民法第195 條第
    1 項定有明文。查上訴人於公眾得出入之火鍋店對被上訴人
    潑湯，並就無關公益利益之個人品德，以不能證明為事實之
    「不要臉」及「討客兄」等語訾罵被上訴人，自足以衝擊被
    上訴人之情緒，並貶損大眾對其人格之評價，衡諸社會一般
    通念，被上訴人精神上當受有相當之痛苦。本院審酌被上訴
    人係高職畢業，現在國泰人壽保險股份有限公司擔任服務專
    員，每月工作收入約5 萬元，在社會上未擔任特殊職務，名
    下有台北縣土城市○○街30號5 樓房屋，上訴人則係高中畢
    業，原在國泰人壽保險股份有限公司服務，現已無業，台北
    縣土城市○○路135 巷6 號5 樓房屋為其所有（以上事實均
    據兩造所不爭執），及兩造之身份、社會地位、智識水準、
    經濟能力、被上訴人所受精神痛苦程度等一切情狀，認被上
    訴人請求賠償精神慰撫金5萬元，核屬適當，應予准許。
五、從而，被上訴人本於侵權行為之法律關係，請求上訴人給付
    5 萬元，及自95年10月26日即起訴狀繕本送達翌日起至清償
    日止按年息5%計算之利息，為有理由，應予准許。是原審判
    命上訴人如數給付，並依職權告假執行，於法並無不合。上
    訴意旨指摘原判決不當，求予廢棄改判，為無理由，應予駁
    回其上訴。
六、據上論結，本件上訴為無理由，依民事訴訟法第436 條之1
    第3項 、第449 條第1 項、第78條，判決如主文。
中　　華　　民　　國　　96　　年　　12　　月　　31  　日
                  民事第三庭    審判長法　官　朱耀平
                                      法　官　徐玉玲
                                      法　官　何君豪
以上正本證明與原本無異
本件不得上訴
中　　華　　民　　國　　96　　年　　12　　月　　31  　日
                                      書記官　蕭興南
